# FLORIAN BARJON CONSEILLER COMMERCIAL

### **COORDONNÉES**

92 clos de la sapiniere, 74800, AMANCY

06 83 06 26 32

florianbarjon@icloud.com

**≜** 42 ans

Permis B

Concubinage

## **COMPÉTENCES**

Techniques de vente

Avancé

Argumentaire commercial

Expert

Suivi client

Expert

Force de persuasion

Expert

Techniques d'écoute active

Expert

Communication écrite et orale

Avancé

Aisance relationnelle

Expert

Sens de l'organisation

Avancé

Négociation

Avancé

## CENTRES D'INTÉRÊT

- Passion pour le cinéma
- Automobile
- Voyages
- Informatique

#### LANGUES

Français

#### **PROFIL**

Autonome et enthousiaste, mes premières expériences m'ont permis de renforcer mes acquis et d'appréhender les différents outils et techniques de vente. En quête de nouveaux challenges, je souhaite rejoindre une organisation à laquelle je pourrais apporter mon dynamisme et mon goût du challenge.

#### **EXPÉRIENCE**

#### Commercial VRP, 11/2022 - 03/2024 BTH - Allonzier la Caille - CDI

- Gestion d'un portefeuille de 700 clients, suivi régulier et service personnalisé augmentant la satisfaction client.
- Conduite des rendez-vous clients, 20 par semaine.
- Rédaction des propositions commerciales.
- Argumentaire commercial adapté aux besoins et au profil du client, apport de solutions techniques sur mesure.

#### PDG, 05/2018 - 09/2022 Butterfly Conciergerie - Annecy

- Atteinte des objectifs commerciaux mensuels : Plus de 80% du mois loué.
- Prospection terrain afin de développer le portefeuille clients, ciblage des prospects en suivant la politique commerciale de l'entreprise.
- Établissement de listes de prospects selon la cible recherchée.

#### Réceptionniste, 10/2015 - 05/2018 Campus Genevois de Haute Horlogerie - Genève

- Orientation des visiteurs dans les locaux.
- Enregistrement des entrées et sorties dans le registre, délivrance des badges d'accès.
- Réservation de taxi à la demande des clients.
- Tenue du registre de l'accueil.
- Réservation de salles en fonction de la capacité d'accueil et de leur disponibilité dans le cadre de séminaires et autres rencontres professionnelles.

#### Opérateur, 10/2014 - 10/2015 Campus Genevois Haute Horlogerie - Genève

- Vérification de la conformité des issues de secours et du respect des obligations légales.
- Pilotage des plans d'actions pour remédier aux risques de sécurité, identification des sujets prioritaires.
- Suivi des prestataires de sécurité, vérification du respect du cahier des charges.

# Adjoint de Sécurité, 02/2011 - 05/2014 police Nationale au service d'accueil - Thonon Les bains

 Accueil et orientation du public en le renseignant sur la marche à suivre selon la nature de la demande. Langue maternelle

#### **Anglais**

Intermédiaire

- Réponse aux demandes générales de renseignements et orientation des personnes vers les services compétents.
- Recueil des plaintes des victimes de violence domestique : aiguillage vers des associations d'aide et des interlocuteurs sociaux, convocation ou appréhension de l'auteur présumé.

# Adjoint de Sécurité, 05/2008 - 02/2011 police Nationale, Commandement et d'Information - Nîmes

• Centre d'Information et de Commandement

#### Employé, 01/2002 - 04/2008 libre-service, Intermarché - Caveirac

Disposition des articles en rayon en respectant soigneusement leur emplacement prédéfini.

- Surveillance des niveaux de stocks, notification des ruptures et participation aux inventaires réguliers.
- Approvisionnement, réassort des rayons et étiquetage des articles.

#### **FORMATION**

Brevet interne de Sureté et Sécurité Securitas - Genève

Formation Service d'ordre Securitas - Genève

Formation Feu Securitas - Genève

Ecole de Police ENP - Nimes

**Baccalauréat** : Etude Et Définition De Produits Industriels **Lycée Jules Raimu** - Nîmes

Formation aux premiers secours.

Jeune Sapeur Pompier - Monistrol sur Loire